Inventaris van het archief van de Directie van de Landbouw: Afdeling Veeteeltaangelegenheden, 1898-1947 (1949)
Nationaal Archief, Den Haag
Directie van de Landbouw: Veeteelt
Landbouw / Veeteeltaangelegenheden
archiefvorming: 1898-1947
oudste stuk - jongste stuk: 1898-1949
L26
239 inventarisnummer(s); 27,25 meter
Normale geschreven, getypte en gedrukte documenten, geen bijzondere handschriften.
Nationaal Archief, Den Haag
Directie van de Landbouw; Directie van de Landbouw, afd. Veeteeltaangelegenheden
Het archief van de Directie van de Landbouw, afdeling Veeteeltaangelegenheden, bestaat uit stukken omtrent de organisatie en de activiteiten ontplooid door de directie over de jaren 1900-1947. Het archief bevat rapportages, verslagen, correspondentie en nota's betreffende beleid en omtrent het fokken van rundvee, varkens, schapen, geiten, pluimvee, paarden, evenals zaken aangaande veevoeder, grasdrogerijen, trekhonden, kunstmatige inseminatie, elektrische weideafrastering en eirerencontrôle.
Archiefvorming
Geschiedenis van de archiefvormer
In de tweede helft van de 19e eeuw waren de taken ten aanzien van de landbouw verdeeld over meerdere departementen. Dat veranderde in 1898 toen bij het departement van Binnenlandse Zaken een afdeling Landbouw werd ingesteld, waarbij alle landbouwzaken werden gebundeld. Het afdelingshoofd kreeg de titel directeur-generaal. Bij het aantreden van het kabinet-Kuyper werd de afdeling Landbouw overgeheveld naar het departement van Waterstaat, Handel en Nijverheid.
In 1905 besloot het kabinet-De Meester bij zijn aantreden het gehele sociaal-economische beleid te bundelen in een nieuw departement: Landbouw, Nijverheid en Handel (LNH). Het jaar daarop werd besloten de afdeling Landbouw op te waarderen tot Directie. De directeur-generaal kreeg de bevoegdheid om de organisatorische en personele zaken zelfstandig te regelen met voorbijgaan van de Algemene Secretarie. Tegelijk werd het centrale beheer van buitendiensten zoals het Staatsbosbeheer, de Veeartsenijkundige Dienst, de Rijkszuivelinspectie en de Rijkslandbouwproefstations rechtstreeks bij de Directie van de Landbouw ondergebracht. De hoofden van de afdelingen van de Directie fungeerden vaak tevens als hoofd van een buitendienst.
De Directie van de Landbouw was vanaf 1906 onderverdeeld in een wisselend aantal afdelingen. Sommige daarvan, zoals Landbouwonderwijs, Domeinen/Staatsbosbeheer en Veeartse¬nij, hadden lange tijd een consistent takenpakket. Bij andere afdelingen, zoals Tuinbouw, Veeteelt, Zuivel, werd als gevolg van reorganisaties nogal eens geschoven met de toebedeelde taken. Eind 1922 werd door de regering besloten tot de opheffing van het departement van LNH, tot oprichting van een departement van Arbeid, Handel en tot overbrenging van de Directie van de Landbouw en de afdeling Visserijen naar Binnenlandse Zaken. In mei 1932 werd de zorg voor landbouw en visserij overgebracht naar het departement van Economische Zaken en Arbeid.
De economische crisis leidde in de jaren-1930 tot een actiever overheidsbeleid en tot de oprichting van talrijke landbouwcrisisdiensten. Het in 1934 ingestelde College van Regeringscom¬missarissen kreeg de hoogste leiding bij de uitvoering van het crisisbeleid. Onder de secretaris-generaal fungeerde in deze jaren het Landbouwcrisisbureau, met als taak het ontwerpen van wetten en andere maatregelen ter bestrijding van de crisis. Al deze organen stonden los van de Directie Landbouw, die het `gewone' landbouwbeleid uitvoerde. In 1935 kwam het voor het eerst tot een eigen departement van Landbouw en Visserij, zij het zonder de gebruikelijke beheersafdelingen Algemeen Secretariaat en Comptabiliteit, welke faciliteiten van Economische Zaken moesten worden betrokken..
Het vierde kabinet-Colijn herenigde bij zijn aantreden in 1937 beide departementen onder de benaming Economische Zaken. In dat jaar ook werd S.L. Louwes benoemd tot hoofd van het Rijksbureau ter voorbereiding van de Voedselvoorziening in Oorlogstijd. Voorjaar 1940 echter, enkele dagen vóór de Duitse inval, zou Landbouw echter opnieuw en nu definitief van Economische Zaken worden gescheiden en verder gaan als zelfstandig departement. Tijdens de Oorlog was de rol van het Rijksbureau voor Voedselvoorziening, 1940-1945, cruciaal. Ook dit bureau stond onder leiding van directeur-generaal Louwes. De voedselvoorziening in het bezette Nederland werd vrijwel geheel centraal geregeld.
In 1945 werd de naam van het departement gewijzigd in: Landbouw, Visserij en Voedselvoor-ziening. Het stond van 1945 tot 1958 onder leiding van ir. S.L. Mansholt.
Geschiedenis van het archiefbeheer
De verwerving van het archief
Het archief is krachtens bepalingen van de Archiefwet overgebracht.
Aanwijzingen voor de gebruiker
Openbaarheidsbeperkingen
Volledig openbaar.
Materiële beperkingen
Het archief kent geen beperkingen voor het raadplegen van stukken als gevolg van slechte materiële staat.
Aanvraaginstructie
Openbare archiefstukken kunnen online worden aangevraagd en gereserveerd. U kunt dit ook via de terminals in de studiezaal van het Nationaal Archief doen. Om te kunnen reserveren dient u de volgende stappen te volgen:
Creëer een account of log in.
Selecteer in de archiefinventaris een archiefstuk.
Klik op ‘Reserveer’ en kies een tijdstip van inzage.
Verwant materiaal
Beschikbaarheid van kopieën
Inventarisnummers van dit archief zijn niet in kopievorm beschikbaar
Beschrijving van de series en archiefbestanddelen
- Verslagen betreffende Veeverbeteringscommissie, Rapporten, Reglementen, Vragenlijsten, Veekeuringen en Instructies., 1-3
  - 1898-1906, 1
  - 1906-1910, 2
  - 1910-1913, 3
- Nederlands Rundveestamboek. Organisatie, verslagen van vergaderingen, statuten en subsidiën, 1898-1913; 4
- Rundveefokkerij, 5-19
  - Reglement aangaande Rijksondersteuning,1898-1913, 5
  - Wijzigingen in Regelementen der Provinciën; Commissie tot Bevordering en Verbetering van de Veefokkerij,1898-1913, 6
  - Rundveestamboeken: subsidiën,1898-1913, 7
  - Rundveefokkerij: subsidiën,1898-1913, 8
  - Rekening- en bestedingsplan voor Rijkssubsidiën,1906-1913, 9
  - Diverse stukken,1898-1908, 10
    - Verslagen en Notulen der Proviniciale Commissies tot Ondersteuning en Verbetering van het Runderras.
    - Reglement voor het weiden van de "Nederlandse Rundvee Stamboek".
    - Correspondentie over veekeuringen en uitkering van premiën
    - Benoeming veeteeltconsulenten
    - Register van fokdieren
  - Rekening en verslag van ontvangen Rijkssubsidiën voor de provincies Groningen en Friesland,1898-1913, 11
  - Rekening en verslag van ontvangen Rijkssubsidiën voor de provincies Drenthe en Overijssel,1898-1913, 12
  - Rekening en verslag van ontvangen Rijkssubsidiën voor de provincies Gelderland, Utrecht en Noord-Holland,1898-1913, 13
  - Rekening en verslag van ontvangen Rijkssubsidiën voor de provincies Zuid-Holland en Zeeland,1898-1913, 14
  - Rekening en verslag van ontvangen Rijkssubsidiën voor de provincies Noord-Brabant en Limburg,1898-1913, 15
  - Diverse stukken (I).1901-1906, 16
    o.a.: Rundveestamboek; Algemene Bepalingen en Reglementen van Fokverenigingen; Werkplannen der Provinciale Commissies
  - Diverse stukken (II).1901-1906, 17
  - Stalwedstrijden en Stalverbetering,1908-1914, 18
  - Veevoederproeven, 19
- Varkensfokkerij in de provincies Groningen, Friesland, Drenthe en Overijssel, 1900-1913; 20
- Varkensfokkerij in de provincies Gelderland, Overijssel, Utrecht, Noord-Holland, Zeeland en Limburg, 1900-1913; 21
- Varkensfokkerij, 22
  - Correspondentie betreffende De Slagersbond en Inlichtingen,1905-1912
  - Correspondentie betreffende het Varkensstamboek,1905-1912
  - Correspondentie betreffende jaarverslagen over de toestand in de fokkerij(en),1903-1913
  - Correspondentie betreffende het Inlandse Varkensstamboek, Inlichtingen en rapporten over de verbetering van het varkensras en bestrijding varkensziekten,1904-1912
    '
- Schapenfokkerij: subsidiën en keuringen, Geitenfokkerij in de provincies Groningen, Friesland, Drenthe, Overijssel, Gelderland, Utrecht en Noord-Holland; 1908-1913; 23
- Geitenfokkerij in de provincies Zeeland, Noord-Brabant en Limburg, 1908-1913; 24
- Geitenfokkerij, 1908-1913; 25
  - Correspondentie betreffende invoer en verantwoording ingevoerde fokgeiten
  - Correspondentie betreffende de stamboekhouding geiten
  - Correspondentie betreffende het verkrijgen van subsidie
  - Correspondentie betreffende de reglementen en verslagen van bonden en provinciale verenigingen
- Pluimveeteelt, 1906-1913; 26
  - Correspondentie betreffende bestrijding van hoenderziekten
  - Correspondentie betreffende cursussen hoenderteelt
  - Correspondentie betreffende eierhandel
  - Correspondentie betreffende proeffokstations en hoenderparken
  - Correspondentie betreffende een reis naar Engeland van Rijkspluimvee consulent
  - Correspondentie betreffende subsidiën
  - Correspondentie betreffende reglement voor keuring hoenders
  - Correspondentie betreffende het stichten van een pluimveelschool
  - Correspondentie betreffende pluimveevereniging Ornithophilia en Avicultura
  - Correspondentie betreffende verslagen van inenting van hoenders en een verslag van de Pluimveeconsulent
- Paardenfokkerij, div.nrs.
  - Diverse stukken,1900, 27
    - Reorganisatie fokkerij
    - Overzicht van de provinciale reglementen
    - Staatszorg, wetsontwerpen en verslagen inzake de paardenfokkerij
    - Ontwerpreglement voor keuringen van dekhengsten
  - Ontwerp van wet en samenstelling van Prov. Keuringscommissies, 1901-1903, 28
  - Diverse stukken,1901-1912, 29
    - Notulen en verslagen van vergaderingen van de Directie van de
    - Landbouw inzake de herziening van de Paardenwet 1901
    - Staatsbemoeiïngen en Staatszorg inzake Paardenfokkerijk Statuten der Vereeniging "Het Nederlandsche Trekpaard"
    - Verslag van de vergaderingen tot verbetering van het paardenras
  - Diverse stukken,1908-1913, 30
    - Ontwerpen, opmerkingen, aanvullingen en wijziging der paardenwet
    - Paardenfokkerij1901
    - Bepalingen premiekeuringen
    - Verslagen en werkplannen Paardenfokkerij
    - Frauduleuze handelingen
    - Vragenlijsten Provinciale Regelingscommissies
  - , Provinciale Regelingscommissies. Benoeming en ontslag van leden en samenstelling der commissies,1901-1913; Vacties aankoopcommissies en beloning van Provinciale Regelingscommissies,1907-1913; 32
  - Reglementen Keuringen van Paarden; Subsidies in de provincies Groningen, Friesland, Drenthe en Overijssel,1898-1902, 34
  - Reglementen Keuringen van Paarden; Subsidies in de provincies Gelderland, Utrecht, Noord-Holland, Zuid-Holland, Zeeland en Limburg,1898-1902, 35
  - , Reglementen Keuringen van Paarden; Subsidies in de provincie Noord-Brabant,1898-1902; Huishoudelijk Reglement van Provinciale Regelingscommissies,1902-1913; 36
  - Voor- en Najaarskeuringen van Dekhengsten,1901-1904, 37
  - Voor- en Najaarskeuringen van Dekhengsten,1904-1909, 38
  - , Voor- en najaarskeuringen van Dekhengsten,1909-1913; Verslagen Rijkshengstenkeuringen,1910-1913; 39
  - Verzamelstaten Dekkingen,1903-1905, 40
  - Verzamelstaten Dekkingen,1906-1908, 41
  - Verzamelstaten Dekkingen,1908-1911, 42
  - Verzamelstaten Dekkingen,1912-1913, 43
- Veevoeder, 44-52
  - Diverse stukken,1914-1942, 44
    - Verslagen van Veevoederproeven
    - Onderzoek voedermethoden
  - Rijkslandbouwproefstation Wageningen voor Veevoederonderzoek,1923-1939, 45
    Balans; verlies- en winstrekening; correspondentie; personele aangelegenheden
  - Rationeele Veevoeding,1931-1936, 46
    Subsidiën, Rekening en verantwoording Mengvoeders, 1936-1939
  - Veevoederbureaux en Rationeele Veevoeding,1933-1940, 47
    Subsidiën, Rekening en verantwoording
  - Centraal voederbureau,1934-1939, 48
    Verslagen van vergaderingen en veevoederproeven/onderzoek
  - , Centraal voederbureau, o.a. statuten, vergader- en onderzoeksverslagen1939-1946; Kwesties Veevoeding, o.a.: voederwaarde van stro en suikerbieten; veevoederproeven; selectiemesterij; voedermethoden1914-1940; 49
  - , Commissie van beheer C.L.O.; Mengvoeders, 1935-1945 agenda's en notulen van vergaderingen; balans-, verlies-, en winstrekening; circulaires, verslagen en overzichten; 50
  - Diverse commissies, 51
    - Commissie Onderzoek Bietenareaal,1938-1939
    - Commissie Inzake het Drogen van Aardappelen,1938-1939
    - Nationaal Comité Voederbouw [NACOVO],1939-1940
    - Commissie Inzake Winning Eiwit uit Aardappelen,1939-1940
    - Commissie Inzake Aardappelverwerking,1940-1942
  - , Proeven-Commissie van het Rijksbureau Voedselvoorziening in Oorlogstijd,1940-1942; Toewijzingnormen,1939-1945; Mengvoederbesluit, Beschikking- en Crisis Organisatie besluit,1933-1939; Mengvoederfabricage,1939-1045; 52
- Verslagen van vergaderingen en werkzaamheden van de Technische Commissie van Advies voor de Veevoederdistributie., 1939-1947; 53
- Notulen, circulaires en overzichten van de Technische Commissie voor Veevoeding in Oorlogstijd, 1939-1943. Gegevens voor de Veevoedervoorziening., 1940; 54
- Instructies voor P.V.C.’s en circulaires van de Technische Commissie voor Veevoeding in Oorlogstijd., 1939-1943; 55
- Grasdrogerijen, 56-64
  - , Rapporten van de Accountantsdienst: A t/m Z, 1940; Rapporten van de Accountantsdienst: A t/m G, 1941; 56
  - Rapporten van de Accountantsdienst: H t/m Z, 1941, 57
  - Rapporten van de Accountantsdienst: A t/m S, 1942, 58
  - , Rapporten van de Accountantsdienst: T t/m Z, 1942; Rapporten van de Accountantsdienst: A t/m Z, 1943; Rapporten van de Accountantsdienst Koppenberg: A t/m Z, 1943; 59
  - Correspondentie betreffende het kunstmatig drogen van gras: verslagen, besprekingen, berichten, overzichten, proefnemingen en circulaires.1938-1939, 60
  - Correspondentie betreffende het kunstmatig drogen van gras: verslagen, besprekingen, berichten, overzichten, proefnemingen en circulaires.1940-1942, 61
  - Kunstmatig drogen van gras,1938-1943, 62
    - Subsidiën
    - Rekening en verantwoording
    - Aanschaffing machines
    - Declaraties
    - Accountantsrapport inzake Grasdrogerij van het Centraal Veevoederbureau te Burum,1940
  - Kunstmatig drogen van gras,1939-1942, 63
    - Verslagen
    - Circulaires
    - Sollicitaties
    - Inlichtingen
    - Grasdrogerijberichten
    - Vereniging tot Behoud Coöperatieve Grasdrogerijen in Friesland [VCG]
  - , Bestellingen van installaties met subsidie,1939-1941; Correspondentie betreffende op te richten grasdrogerijen door particulieren met Rijkssubsidie,1939-1941; 64
- Paardenfokkerij, div.nrs.
  - , Ontwerp Paardenwet1918, 1918; Benoeming leden Rijkscommissie,z.j.; Vergaderingen inzake Belang Paardenfokkerij,1919-1926; 65
  - Correspondentie betreffende Paardenwet; Koninklijke Besluiten en Ministeriële Beschikkingen1914-1920, 66
  - , ,Correspondentie betreffende Paardenwet; Koninklijke Besluiten en Ministeriële Beschikkingen1921-1925; Steun paardenfokkerij,1922; Voorschot declaraties,1920-1922; 67
  - Ontwerp Paardenwet,1939, 68
  - , Benoeming leden Provinciale Regelingscommissies,1914-1922; Benoeming en salaris van Secr.-Penningmeester der Provinciale Regelingscommissies,1917-1936; 69
  - Benoeming leden Provinciale Regelingscommissies,1923-1933, 70
  - Benoeming leden Provinciale Regelingscommissies,1934-1939, 71
  - , Huishoudelijke Reglementen der Provinciale Regelingscommissies,1917-1937; Benoeming leden Aankoopcommissies,1916-1924; Benoeming leden Keuringscommissies,1919-1922; 72
  - Rekening en verantwoording der Provinciale Regelingscommissies,1934-1939, 73
  - Rijkscommissie voor keuring van hengsten, tuig- en trekpaarden,1919-1934, 74
  - Rijkscommissie voor keuring van hengsten, tuig- en trekpaarden, 1934-1939 Geschiedenis Paardenfokkerij in Nederland sinds 1900, 75
    - Nominatieve opgaven goedgekeurde hengsten,1929-1932
    - Koninklijk goedgekeurde Statuten van vereenigingen,1933-1939
    - Jaar- en Paardenmarkten Assen, 's-Hertogenbosch en Venray,1939
    - Provinciale Regelingscommissies voor de Paardenfokkerij [o.a. aantal leden, rekening en verantwoording],1928-1932
    - Jaarverslagen van de Provinciale Regelingscommissies en
    - Keuringscommissies,1933-1939
  - Verslagen van Provinciale Regelingscommissies en Keuringscommissies,1914-1918, 76
    o.a. dossier kosten keuringen
  - Verslagen van Provinciale Regelingscommissies en Keuringscommissies,1919-1932, 77
  - Voor- en Najaarskeuringen [Dekhengsten],1914-1924, 78
  - , Voor- en Najaarskeuringen [Dekhengsten],1925-1933; Rapporten van keuringen of afstammelingen afwijkingen rassen en dravers,z.j.; 79
  - , Voorjaarshengstenkeuringen,1934-1939; Najaarskeuringen,1934-1938; Keuringsmateriaal,1934-1938; Recapitulatiekeuringen,1937-1939; Bijdragen en Premiën,1934-1939; 80
  - Uitslagen Hengstenkeuringen,1938-1941, 81
  - Uitslagen Hengstenkeuringen,1942-1946, 82
  - , Buitengewone keuring en herkeuring van paarden,1934-1939; Kwestie Colder inzake uitspraken jury paardententoonstelling Utrecht 1933,1933-1936; Kwestie Bultman inzake de hengst Suldovo,1935-1939; 83
  - Paardenwet; personeel bij de paardenvordering,1914-1939, 84
  - Subsidiën aan Provinciale Regelingscommissies en Vereenigingen,1921-1940, 85
  - Stamboekcommissiën, instructie, benoeming leden, 1924, ---
    Dit stuk is aan te vragen onder 86.
  - Instelling Stamboeken,1928-1939, 86
    - Nationale Vergadering tot Bevordering van de Paardenfokkerij in Nederland
    - Stamboek Nederlandsch Trekpaard
    - Friesch Paardenstamboek
    - Drentsch Paardenstamboek
    - Nederlandsche Harddraverij en Renvereeniging
    - Vergadering tot Bevordering van Landbouwtuigpaardenfokkerij in Nederland
    - Stamboek Zeeuwsch-Belgisch Trekpaard
    - Nederlandsch Shetland Pony Stamboek
  - , Organisatie van de Stamboeken,1919-1938; Fusie Geldersch Paardenstamboek en Nederlandsche Verg. Paardenfokkerij, 1936; ---
    Dit stuk is aan te vragen onder nummer 86.
  - Verzamelstaten van Dekkingen, 87-91
    - 1914-1916, 87
    - 1917-1919, 88
    - 1920-1921, 1923, 89
    - 1924-1926, 90
    - 1927-1933, 91
  - Bestedingsplannen Stamboekvereenigingen,1940-1946, 92
  - Correspondentie betreffende Uitvoering Paardenwet, 94-96
    - 1925-1939, 94
    - 1939-1944, 95
    - 1945-1947, 96
  - , Boek met Rijkskeuringsleden,1946; Boek met Keuringsstaten,1912-1934; Rapporten controleur Paardenwet T. Jansen,maart 1943-augustus 1947; 97
  - Dekboeken, 98-99
    - 1936-1943, 98
    - 1944-1946, 99
  - Kaartsysteem betreffende keuring hengsten,1942, 100-103
    - Niet gespecificeerd., 100
    - Niet gespecificeerd., 101
    - Niet gespecificeerd., 102
    - Niet gespecificeerd., 103
- Rundveefokkerij, div.nrs.
  - , Nieuw reglement inzake ondersteuning van 's-Rijkswege,1917-1922; Wijzigingen reglementen Provinciale Regelingscommissie betreffende vacaties, Keuringscommissies, het houden van stieren en toekenning getuigschriften,1914-1933; Keuringscommissie Springstieren Limburg,1921; 104
    Benoeming leden
  - , Kosten Landbouwconsulentschap Friesland,1914; Veeverbetering Gelderland,1914; Reglement Veefokkerij,1914-1916; Steun Rundveefokkerij,1914-1922; Getuigschriften Stieren,1916; Lakenvelder Vee,1918; Gezondheidstoestand Vee,1918; Veeverzekering,1918; Het slachten van kalfdragende koeien,1919; Veeteeltconsulentschap Limburg,1919; Rapport fokkerij zwartbonte veeslag in Engeland,1920; 105
  - , Art. 9 reglement inzake ondersteuning van 's Rijkswege van de rundveefokkerij betreffende toeslagpunten voor afstammeling en productie; reglementen en instructies in verband met Rijkssubsidiën.; Notulen vergaderingen ten behoeve van Ondersteuning Veefokkerij; 106
  - Benoeming van leden Provinciale Regelingscommissie in de provincie Drenthe, Gelderland, Groningen, Limburg, Noord-Brabant, Noord-Holland, Overijssel, Utrecht en Zuid-Holland, 107-109
    - 1914-1921, 107
    - [incl. vergoeding bijwoning vergaderingen en bezoldiging secretaris, 1930-1931]1921-1933, 108
    - 1934-1943, 109
  - , Ministeriële beschikkingen inzake subsidie veehouderij,1924-1930; Koninklijke Besluiten en Ministeriële Beschikkingen inzake subsidie veefokkerij,1914-1931; Rekening en verantwoording gelden ter bevordering Veefokkerij in de provincies: Drenthe en Friesland,1914-1933; 110
  - Rekening en verantwoording gelden ter bevordering Veefokkerij in de provincies:, 111-114
    - Noord-Holland, Overijssel en Utrecht,1914-1933, 111
    - Gelderland en Limburg,1914-1933, 112
    - Zeeland en Zuid-Holland,1914-1933, 113
    - Groningen en Noord-Brabant,1914-1933, 114
  - Werkplannen, Rekening en verantwoording Subsidiën Provinciale Commissies voor de Ondersteuning van 's-Rijkswege [provinciegewijs],1933-1935, 115
  - Rekening en verantwoording Subsidiën Provinciale Regelingscommissies voor de Veefokkerij,1935, 116
  - Rekening en verantwoording begrotingen der Provo Comm. Veefokkerij in de provincies: Drenthe Friesland, Gelderland, Limburg en Groningen,1937-1945, 117
  - , Rekening en verantwoording begrotingen der Provo Comm. Veefokkerij in de provincies: Noord-Holland, Zuid-Holland, Utrecht en Zeeland,1937-1945; Subsidiebeschikkingen aan de Prov. Comm. v.d. Veefokkerij in de provincies Drenthe, Gelderland, Groningen, Overijssel, Noord-Brabant, Noord-Holland en Zeeland,1938-1943; Verslagen Provinciale Commissie van de Veefokkerij in Zuid-Holland over Keuringen en Melkcontrole,1935-1944; 118
  - , Runderhorzelcommissie,1930; Rundveebesluit,1941; Verslagen van de Provinciale Regionale Commissies inzake Stierenkeuringen en Melkcontrole in Zuid-Holland1935-1944; Subsidiën t.b.v. de Prov. Reg. Comm. v.d. Veefokkerij in de provincies: Drenthe, Gelderland, Groningen. Noord-Brabant, Noord-Holland, Overijssel en Zeeland,1938-1943; 119
  - , Verslagen Veefokkerij,1914-1920; Subsidie voor het drukken van het verslag,1915; Correspondentie Rundveeteelt,1935-1945; 120
    - Stierhouderij te Engelen
    - Kwestie-Koomen [regeling contrôledienst]
    - Statuten Alg. Vergadering voor de Veehandel
    - Splitsing Afdeling 5
    - Proefboerderij te Stiens
    - Instelling Centrale Commissie Veeteelt
    - Fokvee naar België
    - Unificatie Rundveestamboeken [Conventie Rome 1936]
  - Verslagen Rundvee,1921-1945:, 121
    - Provinciale Regelingscommissie Zuid-Holland
    - Provinciale Commissie Rundveefokkerij Noord-Holland, Zeeland en Drenthe
    - Friesch Rundveestamboek
    - Groninger Blaarkop-Rundveestamboek
    - Gezondheidsdienst voor Vee Friesland, Drenthe en Zuid-Holland
    - Keuringen van stieren in Gelderland
    - Vergadering tot bestrijding Veeziekten in Noord-Holland
    - Bond van onderlinge veefondsen in Groningen en Drenthe
    - Overzicht veehouderij in Nederland
    - Centrale Stierenkeuringen
    - Verslag behartiging belangen Veefokkerij
  - , Correspondentie met en verslagen van Vergaderingen van de Vereeniging het Ned.; Rundveestamboek,1914-1944; 122
  - , Friesch Rundveestamboek: subsidie, rekening- en verantwoording. 1914-1921; Groninger Rundveestamboeken: statuten, subsidiën, 1914-1922; Vier exemplaren Ned. Rundveestamboek,1937-1939; Aankoop vee in Duitsland,1946-1947; 123
  - , Electr. Weideafrastering,1946-1949; Moeilijkheden i.v.m. Landbouwcrisiswet, inzake toewijzing kalveren op Marken en in de Bommelerwaard,1935-1937; Vleeschvoorziening in Nederland; Uitkeeringfonds Crisis Uitvoerwet; Kredieten aan diverse instellingen, 1942-1944; Verzameling melkproductie en betaling van kosten, 1944-1945; 125
  - Kunstmatige Inseminatie, 126
    - Algemene Correspondentie
    - Literatuur [Rapporten uit het Russisch],1943-1947
  - , Stand Mond- en Klauwzeer,1946-1947; Uitvoer vee,1946-1947; 127
  - Stalverbetering en stalwedstrijden,1914-1932, 129
    Subsidiën, Rekening en verantwoording en verslagen
  - , Stalverbetering: subsidiën, rekening en verantwoording en verslagen.1932-1941; Bevordering Boederij en stalinrichting in verband met brandgevaar, 1937-1938; 130
- Varkensfokkerij, 131-143
  - Diverse stukken, 131
    - Toelating tot Noord-Holland Varkensfokvereeniging,1916
    - Reglementen Commissie Varkensfokkerij,1919